【裁判字號】    95,上訴,1690
【裁判日期】    951121
【裁判案由】    違反毒品危害防制條例
【裁判全文】
臺灣高等法院高雄分院刑事判決        95年度上訴字第1690號
上  訴  人  甲○○
即  被  告
                   （現於台灣高雄監獄執行中）
上列上訴人因違反毒品危害防制條例案件，不服臺灣高雄地方法
院95年度訴字第2332號中華民國95年7 月31日第一審判決（起訴
案號：臺灣高雄地方法院檢察署95年度毒偵字第4167號），提起
上訴，本院判決如下：
     主  文
上訴駁回。
    事  實
一、甲○○前因施用毒品案件，經原審法院裁定送強制戒治，於
    92 年1月16日（起訴書誤載為95年）強制戒治執行完畢出所
    ；詎仍不知悔改，又基於施用第一級毒品之犯意，於95年4
    月10日晚上10時許，在高雄市○○路附近之PUB ，以將海洛
    因摻入香菸吸食之方式，施用第一級毒品海洛因1 次，嗣因
    另案施用毒品案件遭通緝中，為警於95年4 月11日上午12時
    15分許，在高雄市○○路與楠梓東街逮捕，經採集其尿液送
    驗後，呈嗎啡陽性反應而查獲。
二、案經高雄市政府警察局移送臺灣高雄地方法院檢察署檢察官
    偵查起訴。
    理  由
壹、程序部分：
一、本件被告甲○○所犯係死刑、無期徒刑、最輕本刑為3 年以
    上有期徒刑以外之罪，其於準備程序中就被訴事實為有罪之
    陳述，經法官告知簡式審判程序之旨，並聽取當事人之意見
    後，本院認為適宜進行簡式審判程序，合先敘明。
貳、實體部分：
一、上揭事實，業據上訴人即被告甲○○於原審及本院審理時供
    認不諱，且被告經警查獲之時所採集之尿液，經送請高雄市
    立凱旋醫院檢驗之結果，確呈嗎啡之陽性反應，有該院95年
    4 月17日濫用藥物尿液檢驗報告1 紙在卷足憑，足証被告之
    自白核與事實相符，又被告前因施用毒品，經原審法院裁定
    送強制戒治，於92年1 月16日強制戒治執行完畢釋放之事實
    ，有臺灣高等法院被告前案紀錄表1 紙附卷可查，被告於強
    制戒治執行完畢釋放後5 年內再犯施用毒品之事證明確，其
    犯行洵堪認定。
二、按海洛因係屬毒品危害防制條例第2 條第2 項第1 款所稱之
    第一級毒品，依法不得施用。核被告所為，係犯毒品危害防
    制條例第10條第1 項之施用第一級毒品罪，其持有海洛因後
    進而施用，其持有之低度行為應被其施用之高度行為所吸收
    ，不另論罪。
三、原審因而適用毒品危害防制條例第10條第1 項之規定，並審
    酌被告前因施用毒品，經送觀察、勒戒後，仍未戒絕毒品，
    再犯本件施用毒品之罪，顯見其戒除毒癮之意志薄弱，惡習
    未改，惟念及施用毒品乃戕害自己身心之行為，尚未損及他
    人，且其犯後已坦認犯行等一切情狀，量處有期徒刑10月，
    其認事用法，均無不合，量刑亦屬適當，被告上訴意旨，以
    原審量刑過重，指摘原判決不當，為無理由，應予駁回。
據上論斷，應依刑事訴訟法第368條，判決如主文。
本案經檢察官彭南雄到庭執行職務。
中    華    民    國    95    年    11    月    21    日
                  刑事第七庭    審判長法  官  莊飛宗
                                      法  官  邱明弘
                                      法  官  黃憲文
以上正本證明與原本無異。
如不服本判決應於收受本判決後10日內向本院提出上訴書狀，其
未敘述上訴理由者，並得於提起上訴後10日內向本院補提理由書
狀（均須按他造當事人之人數附繕本）「切勿逕送上級法院」。
中    華    民    國    95    年    11    月    22    日
                                      書記官  施耀程
附錄本判決論罪科刑法條：
毒品危害防制條例第10條第1項
施用第一級毒品者，處6月以上5年以下有期徒刑。


司法院資訊處製作；財團法人民間司法改革基金會備份。
